---
title: ""
output: github_document
---


```{r, echo=F}
#library(htmlTable)
#source('../inst/forelesningsnotater/timeplan.R')
##oppgplan <- htmlTable(df2)
#knitr::kable(df2)
```

**Akbar Osman (akbar.osman at hvl.no)** er ansvarlig for kursets oppgaveseminar.

Her vil få hjelp til både de anbefalte oppgavene samt de to obligatoriske arbeidskravene.

Seminarene vil finne sted (merk:det gjøres ikke opptak) i de ukene hvor det ikke er tradisjonell undervisning.


```{r, echo=F, warning=F, message=F}
library(kableExtra)
library(dplyr)
forel <- 2:3
source(paste0(rprojroot::find_rstudio_root_file(),'/inst/forelesningsnotater/timeplan.R'))
timeplan <- df2
c_names <- c("Fra forelesningsmodul","Oppgaver")
c_names=c("Uke nr","Dag","Tidspunkt","Del","Fra oppgavebok")
kableExtra::kbl(timeplan, col.names=c_names) %>% kableExtra::kable_paper(full_width = F) %>% kableExtra::row_spec(forel, bold = T)
```

Endringer: Oppgaveseminar i uke 37 utgår, til gjengjeld vil det blir seminar både på torsdag og fredag i uke 38. 
