---
title: ""
output: github_document
---




```{r, echo=F, warning=F, message=F}
library(kableExtra)
library(dplyr)
forel <- 1
source('../inst/forelesningsnotater/timeplan.R')
timeplan <- df1
#htmlTable::htmlTable(df1)
kableExtra::kbl(timeplan) %>% kableExtra::kable_paper(full_width = F) %>% kableExtra::row_spec(forel, bold = T)
#kableExtra::kbl(timeplan) %>% kableExtra::row_spec(forel, bold = T)
```

```{r echo=F}
knitr::knit_exit()
```


#timenavn <- names(df1)
#df2 <- data.frame(Kapittel=c(1,3:15),
#		 Oppgaver=oppgaver_bok)
#
#torsdag 25. og fredag 26. august. Samlet åtte timer forelesning? Hvordan ønsker du å fordele disse timene? 08:15 – 10:00 + 12:15 – 14:00 begge dager? Litt heftig med fire timer sammenhengende kanskje? Med 2 + 2 hver dag kan de jo få litt tid mellom øktene til å jobbe med oppgaver du gir dem.
#torsdag 22. og fredag 23. september. Samme fordeling som bolken over.
#torsdag 20. og fredag 21. oktober. Samme fordeling som bolken over.

#          juli                     august                  september       
#   ma ti on to fr lø sø      ma ti on to fr lø sø      ma ti on to fr lø sø
#26              1  2  3   31  1  2  3  4  5  6  7   35           1  2  3  4
#27  4  5  6  7  8  9 10   32  8  9 10 11 12 13 14   36  5  6  7  8  9 10 11
#28 11 12 13 14 15 16 17   33 15 16 17 *18 19* 20 21   37 12 13 14 15 16 17 18
#29 18 19 20 21 22 23 24   34 22 23 *24 25 26* 27 28   38 19 20 *21 22 23* 24 25
#30 25 26 27 28 29 30 31   35 29 30 31               39 26 27 28 29 30      
#                                                                           
#        oktober                   november                  desember       
#   ma ti on to fr lø sø      ma ti on to fr lø sø      ma ti on to fr lø sø
#39                 1  2   44     1  2  3  4  5  6   48           1  2  3  4
#40  3  4  5  6  7  8  9   45  7  8  *9 10 11 12* 13   49  5  6  7  8  9 10 11
#41 10 11 12 13 14 15 16   46 14 15 16 17 18 19 20   50 12 13 14 15 16 17 18
#42 17 18 *19 20 21* 22 23   47 21 22 23 24 25 26 27   51 19 20 21 22 23 24 25
#43 24 25 26 27 28 29 30   48 28 29 30               52 26 27 28 29 30 31   
#44 31                                                                      

#Forelesninger: Du tenkte å starte med digital økt? Kan det passe å ta denne fredag den 26.8 klokken 10:15 (og hvor lenge?). Supert om du får kommet litt i gang med pensum på denne så Akbar får startet med noen oppgaver torsdagen etter (den 1.9).
#
# 
#
#Så har du samlinger:
#    								          34
#torsdag  8.9 klokken 12:15 – 16:00 og fredag 9.9 klokken 10:15 – 14:00 - 36
#torsdag  29.9 klokken 12:15 – 16:00 og fredag 30.9 klokken 10:15 – 14:00 - 39
#torsdag  20.10 klokken 12:15 – 16:00 og fredag 21.10 klokken 10:15 – 14:00 - 42
#torsdag  10.11 klokken 12:15 – 16:00 og fredag 11.11 klokken 10:15 – 14:00 - 45
#Akbar har oppgaveseminar de ukene du ikke er tilstede (torsdager fra 10:15).
